【裁判字號】    99,家訴,58
【裁判日期】    990623
【裁判案由】    宣告分別財產制
【裁判全文】
臺灣高雄地方法院民事判決              99年度家訴字第58號
原      告  台新國際商業銀行股份有限公司
法定代理人  甲○○
訴訟代理人  乙○○
被      告  尤姵甄即尤金鳳
            丙○○
上列當事人間請求宣告分別財產制事件，本院於民國99年6 月9
日言詞辯論終結，判決如下：
    主  文
被告尤姵甄與被告丙○○間之夫妻財產制應改用分別財產制。
訴訟費用由被告負擔。
    事實及理由
一、本件原告起訴主張：被告尤姵甄積欠原告債務，原告聲請臺
    南地方法院以97年度執字第54217 號給付借款強制執行事件
    對被告尤姵甄財產強制執行，因執行結果為被告尤姵甄現無
    財產可供執行，且經該院核發債權憑證，又被告尤姵甄、丙
    ○○於民國94年12月4 日結婚，未以契約訂立夫妻財產制，
    以法定財產制，為其夫妻財產制，依民法第1011條之規定，
    提起本訴。並聲明：如主文所示。
二、被告尤姵甄則以：婚前被告丙○○未知悉其有銀行欠款等語
    置辯。
三、被告丙○○則以：婚前伊未知悉被告尤姵甄有銀行欠款，該
    銀行欠款與伊無關等語置辯
四、按夫妻未以契約訂立夫妻財產制者，除本法另有規定外，以
    法定財產制，為其夫妻財產制；債權人對於夫妻一方之財產
    已為扣押，而未得受清償時，法院因債權人之聲請，得宣告
    改用分別財產制，民法第1005條、第1011條分別定有明文。
    所謂未得受清償，包括全無可扣押之物或所扣押之物數量不
    足及所扣押之財產不足清償該為扣押之債權人債權等情形（
    最高法院89年度臺上字第854 號判決參照）。
五、經查：原告主張被告尤姵甄、丙○○於94年12月4 日結婚，
    婚後未以契約約定夫妻財產制，及被告積欠原告之債務，經
    原告聲請強制執行，未獲清償，且被告尤姵甄目前亦無財產
    可供執行等情，業據其提出戶籍謄本、臺灣臺南地方法院債
    權憑證、被告財產報表、本院登記處函文、財政部函文、中
    長期放款借據、授信約定書為證；被告固以前詞置辯，惟其
    等所言均與原告主張之上情無關，本院依上開證據資料，堪
    信原告主張為真實。被告尤姵甄、丙○○既應以法定財產制
    為其夫妻財產制，且被告尤姵甄之財產經強制執行仍無法滿
    足原告之債權，從而，依上開說明，原告本於民法第1011條
    之規定，訴請本院宣告被告尤姵甄、丙○○間之夫妻財產制
    應改用分別財產制，為有理由，應予准許。
六、據上論結，本件原告之訴為有理由，依民事訴訟法第385 條
    第1 項前段，第78條、第85條第1 項，判決如主文。
中    華    民    國    99    年    6     月    23    日
                  家事法庭  法  官  王俊隆
以上正本係照原本作成。
如對本判決上訴，須於判決送達後20日之不變期間內，向本院提
出上訴狀。
中    華    民    國    99    年    6     月    23    日
                            書記官  黃翔彬

司法院資訊處製作；財團法人民間司法改革基金會備份。
